【裁判字號】    99,台抗,124
【裁判日期】    990210
【裁判案由】    給付借款強制執行
【裁判全文】
最高法院民事裁定              九十九年度台抗字第一二四號
再 抗告 人  甲○○
代  理  人  張運才律師
上列再抗告人因與相對人第一商業銀行股份有限公司間給付借款
強制執行事件，聲明異議，對於中華民國九十八年九月二十八日
台灣高等法院裁定（九十八年度抗更(一)字第二八號），提起再抗
告，本院裁定如下：
    主  文
再抗告駁回。
再抗告程序費用由再抗告人負擔。
    理  由
按對於抗告法院以抗告有理由而廢棄或變更原裁定之裁定，或以
抗告無理由而駁回抗告之裁定再為抗告，僅得以其適用法規顯有
錯誤為理由，民事訴訟法第四百八十六條第四項規定甚明。所謂
適用法規顯有錯誤，係指原法院就其取捨證據所確定之事實適用
法規顯有錯誤而言，不包括認定事實不當之情形在內。復依同法
第四百九十五條之一第二項準用同法第四百六十九條之一規定，
非以第四百六十九條所列之事由再為抗告者，須經第三審法院之
許可，而該許可，以從事法之續造、確保裁判之一致性或其他所
涉及之法律見解具有原則上重要性者為限，否則其再為抗告自非
合法。上開規定，依強制執行法第三十條之一規定，於強制執行
程序準用之。本件再抗告人對於原裁定提起再抗告，係以：伊所
主張主債務人郭晉穠在台南縣鹽水鎮○○段汫水港小段共十筆土
地價值合計新台幣（下同）三百六十萬九千九百二十一元，係應
調查而未予調查之證據；伊之系爭不動產實際價值一千一百七十
五萬八千一百九十九元，原法院將伊確實債額三百八十萬一千零
八十一元，誤認為一千二百六十萬元最高限額抵押權；相對人應
拍賣而未拍賣主債務人之上開土地，卻誤認事實借款申請書為借
款契約書，誤認個人消費借貸為企業借貸，不採證人乙○○、郭
益彰出具之證明書，反採信借款申請書及約定書，而未審酌適用
銀行法第十二條之一之規定，而有不備理由或理由矛盾、適用法
規顯有錯誤、重要證物漏未審酌之違法云云，為其論據。惟查再
抗告人所陳上述理由，要屬原法院依其職權裁定認定事實當否之
問題，要與適用法規是否顯有錯誤無涉，且亦無所涉及之法律見
解具有原則上重要性之情事。依前揭說明，自不應許可，其再抗
告難謂合法。
據上論結，本件再抗告為不合法。依強制執行法第三十條之一，
民事訴訟法第四百九十五條之一第二項、第四百八十一條、第四
百四十四條第一項、第九十五條、第七十八條，裁定如主文。
中    華    民    國  九十九  年    二    月    十    日
                      最高法院民事第七庭
                          審判長法官  劉  福  聲
                                法官  鄭  玉  山
                                法官  黃  義  豐
                                法官  劉  靜  嫻
                                法官  袁  靜  文
本件正本證明與原本無異
                                      書  記  官
中    華    民    國  九十九  年    三    月    二    日
                                                      Ｅ

司法院資訊處製作；財團法人民間司法改革基金會備份。
